---
title: "R Notebook"
output: html_notebook
---

MAESTRÍA EN INGENIERÍA PARA LA INDUSTRIA CON ESPECIALIDAD EN CIENCIAS DE LA COMPUTACIÓN
Tarea 5 - Fundamentos de programación y scripting

Marlon Vinicio Peralta García
2335021060101

```{r}
library(tidyverse)

questions <- read_csv("questions.csv")
answers <- read_csv("answers.csv")
tags <- read_csv("tags.csv")
question_tags <- read_csv("question_tags.csv")

```
1. Left-joining questions and tags
Utilizando left_joins en este ejercicio para asegurarse de mantener todas las preguntas, incluso
aquellas sin un tag correspondiente.

1.1. Relacione questions y question_tags usando las columnas id y question_id, respectivamente.

```{r}
questions %>%
  left_join(question_tags, by = c("id" = "question_id"))

rlang::last_error()
```
1.2. Agregue una relación más para la tabla tags.

```{r}
questions %>%
  left_join(question_tags, by = c("id" = "question_id")) %>%
  left_join(tags, by = c("tag_id" = "id"))

tags %>%
  filter(id == 16)

```
1.3. Utilice replace_na para cambiar los NA en la columna tag_name a "only-r".

```{r}
questions %>%
  left_join(question_tags, by = c("id" = "question_id")) %>%
  left_join(tags, by = c("tag_id" = "id")) %>%
  replace_na(list(tag_name="only-r"))
```
1.4. Por último, almacene el resultado en la variable questions_with_tags.

```{r}
questions_with_tags <- questions %>%
  left_join(question_tags, by = c("id" = "question_id")) %>%
  left_join(tags, by = c("tag_id" = "id")) %>%
  replace_na(list(tag_name="only-r"))

questions_with_tags
```
2. Comparing scores across tags

2.1. Utilice questions_with_tags y aplique group_by para la variable tag_name.

```{r}
questions_with_tags %>%
  group_by(tag_name)
```

2.2. Aplique summarize para obtener el score promedio de cada pregunta y asígnele el nombre mean_score.

```{r}
questions_with_tags %>%
  group_by(tag_name) %>%
  summarize(mean_score = mean(score))
```

2.3. Ordene mean_score en forma descendente.

```{r}
questions_with_tags %>%
  group_by(tag_name) %>%
  summarize(mean_score = mean(score)) %>%
  arrange(desc(mean_score))
```
3. Finding gaps between questions and answers

```{r}
questions
answers
```

3.1. Utilice inner_join para combinar las tablas questions y answers, luego aplique los sufijos "_question" y "_answer", respectivamente.

```{r}
questions %>%
  inner_join(answers, by = c("id" = "question_id"))

questions %>%
  inner_join(answers, by = c("id" = "question_id"), suffix = c("_question", "_answer"))
```

3.2. Agregue una nueva columna utilizando la función mutate. La nueva columna se llamará gap y contendrá la resta de creation_date_answer y creation_date_question. (creation_date_answer - creation_date_question).

```{r}
questions %>%
  inner_join(answers, by = c("id" = "question_id"), suffix = c("_question", "_answer")) %>%
  mutate(gap = creation_date_answer - creation_date_question)
```
4. Joining question and answer counts

