---
title: "R Notebook"
output: html_notebook
---

Lectura del archivo diamonds.csv

```{r}
diamonds <- read.csv('diamonds.csv')

diamonds
```
1. Dispersión

1.1. Construya un gráfico de dispersión colocando en la estética carat (eje x) versus price (eje y), luego devuelva el gráfico.

```{r}
library(tidyverse)

ggplot(diamonds, aes(x = carat, y = price)) +
  geom_point()
```
1.2. Edite la estética y mapee el color con la variable clarity.
1.3. Devuelva el gráfico con esta modificación.


```{r}
ggplot(diamonds, aes(x = carat, y = price, color = clarity)) +
  geom_point()
```
2. Histograma

2.1. Construya el tipo de geometría histograma para la variable price. Configure el
parámetro bins con el valor 40 y devuelva el gráfico.

```{r}
ggplot(diamonds, aes(x = price)) +
  geom_histogram(bins = 40)
```

2.2. Agregue una escala logarítmica de base 10 y devuelva el gráfico para ver la
diferencia.

```{r}
ggplot(diamonds, aes(x = price, color = clarity)) +
  geom_histogram(bins = 40) +
  scale_x_log10()
```

