---
title: "R Notebook"
output: html_notebook
---

---- Leer un Archivo CSV ----

Podemos utilizar la función read.csv
Esta función utiliza los siguientes parámetros para la lectura de los datos

file -- El nombre del archivo
header -- Dato booleano que especifica si se leerá el encabezado del archivo
sep -- Cadena que indica como están separadas las columnas
colClasses -- Permite indicar el tipo de dato que contiene cada columna
nrows -- Permite indicar el número de filas en el archivo
skip -- Permite indicar cuántas lineas NO serán leídas desde el inicio

```{r}
read.csv()
```
---- Configuración del WorkSpace ----

Antes de leer un archivo se debe verificar que se encuentre ubicado en el workspace
Este se puede validar con la  siguiente función getwd()
Para listar el contenido del directorio podemos utilizar la función dir()

```{r}
getwd()
dir()
```
---- Función select() de la paquetería dplyr ----

Es usada para seleccionar columnas de un data frame que queremos extraer.
Entonces mediante select podemos indicar cuales columnas seleccionar, teniendo la posibilidad de hacerlo tanto mediante sus indices como mediante su nombres.

```{r}
library(dplyr)

select()
```

---- TAREA No. 3 ----

```{r}
getwd()

dataset_results <- read.csv(file = "primary_results.csv", header = TRUE, sep = ",")
dataset_results
```
1. Filtrar todos los votos del estado de Florida.
```{r}
dataset_results %>%
  filter(state=="Florida")
```
2 Utilice operadores lógicos (& and |), según corresponda:
2.1. Filtrar votos para los candidatos Hillary Clinton o Donald Trump

```{r}
dataset_results %>%
  filter(candidate == "Hillary Clinton" | candidate == "Donald Trump")
```
2.2. Filtrar votos para el partido Demócrata y el condado Shelby

```{r}
dataset_results %>%
  filter(party == "Democrat" & county == "Shelby")
```
2.3. Filtrar votos para el estado de Alabama y que la cantidad de votos sea mayor a 15000.

```{r}
dataset_results %>%
  filter(state == "Alabama" & votes > 15000)
```
3. Utilice la función select y arrange para el siguiente filtrado:
3.1. Filtrar votos para el estado de Texas y el condado Denton, seleccionando únicamente las columnas party, candidate, votes, luego ordene de forma descendente por la columna votes.

```{r}
dataset_results %>%
  dplyr::select(party, candidate, votes) %>%
  filter(state == "Texas" & county == "Denton") %>%
  arrange(desc(votes))

dataset_results %>%
  filter(state == "Texas" & county == "Denton") %>%
  dplyr::select(party, candidate, votes) %>%
  arrange(desc(votes))
```
4. Utilice el verbo mutate y arrange para el siguiente filtrado:
4.1. Filtrar por el partido Republicano, que el candidato sea Ted Cruz en el estado de
Alaska, luego agregue una columna que se llame vote_count que sea la división de
votes por fraction_votes (votes/fraction_votes), finalmente ordene de forma
descendente por vote_count.

```{r}
dataset_results %>%
  filter(party == "Republican" & candidate == "Ted Cruz" & state == "Alaska") %>%
  mutate(vote_count = votes / fraction_votes) %>%
  arrange(desc(vote_count))
```

